臺灣彰化地方法院刑事判決　　　　　　　　　　　　　九十三年度交易字第一一號
　　公　訴　人　臺灣彰化地方法院檢察署檢察官
　　被　　　告　丙○○
右列被告因公共危險等案件，經檢察官提起公訴（九十二年度調偵字第四○四號），
本院依簡式審判程序判決如左：
    主  文
丙○○服用酒類，不能安全駕駛動力交通工具而駕駛，處拘役伍拾日，如易科罰金，
以參佰元折算壹日；又因過失傷害人，處拘役參拾日，如易科罰金，以參佰元折算壹
日。應執行拘役陸拾日，如易科罰金，以參佰元折算壹日，緩刑貳年。
    事  實
一、丙○○明知飲酒將導致意識不清、判斷力減退之副作用，無法安全駕駛車輛，仍
    於民國九十二年七月三十一日凌晨一時許，在彰化縣線西鄉頂犁村親戚住處飲用
    酒類後，已達不能安全駕駛動力交通工具之程度，竟仍駕駛車牌號碼ＰＭ─一七
    四九號自用小客車，沿彰化縣彰化市○○路往彰鹿路方向行駛，嗣於同日凌晨一
    時二十七分許，行經線東路與彰草路口前時，原應注意車前狀況，隨時採取必要
    之安全措施，當時亦無不能注意之情形，惟因酒後意識不清疏於注意，貿然前行
    ，因而撞及當時於路面施工之乙○○，致乙○○倒地受有蜘蛛網膜下出血、硬腦
    膜下出血及右手肘撕裂傷等傷害，嗣警方據報前往處理，測得丙○○吐氣酒精濃
    度值高達每公升零點九五毫克，已達於不能安全駕駛動力交通工具之程度，始悉
    上情。
二、案經乙○○之妻陳甲○○訴由彰化縣警察局彰化分局報告臺灣彰化地方法院檢察
    署檢察官偵查起訴。
    理  由
一、右揭犯罪事實，業據被告丙○○迭於警訊、偵查及本院審理中自白不諱，核與證
    人黃上益於警詢時所證述及告訴人陳甲○○於警詢、偵查中所指訴之情節相符，
    並有酒精濃度測試報告單、測試觀察紀錄表、道路交通事故現場圖、道路交通事
    故調查報告表各一份、車禍現場照片四幀及彰化秀傳紀念醫院出具之診斷證明書
    一紙附卷可稽。按汽車駕駛人飲用酒類後，其吐氣所含酒精濃度超過每公升零點
    二五毫克者，不得駕車；且汽車行駛時，駕駛人應注意車前狀況，並隨時採取必
    要之安全措施，道路交通安全規則第一百十四條第二款、第九十四條第三項分別
    定有明文。被告駕車自應依循前揭交通安全規定，對於週遭車況保持適度注意，
    且應避免於飲酒達於前述標準值後仍駕車外出，而依當時天候、路況、視距等情
    形，均無不能注意之特別情事，竟疏於注意，在酒醉狀態下執意駕車，終因注意
    力無法集中而撞及被害人乙○○，被告駕車行為自有過失。且其過失行為亦為造
    成被害人傷害之直接原因，二者間顯具有相當因果關係至明。綜上，本案事證已
    臻明確，被告犯行至堪認定。
二、核被告丙○○於飲用酒類後，已達於不能安全駕駛動力交通工具之程度，竟猶執
    意駕車外出，且因過失駕車行為傷害他人身體，所為係犯刑法第一百八十五條之
    三之服用酒類不能安全駕駛動力交通工具而駕駛罪，及同法第二百八十四條第一
    項前段之過失傷害罪。其所犯前開二罪間，犯意各別，行為互殊，應予分論併罰
    。被告酒醉駕車致使被害人乙○○受傷，依法應負刑事責任，就其過失傷害部分
    應依道路交通管理處罰條例第八十六條第一項之規定加重其刑。爰審酌被告明知
    自己飲酒後，精神狀態已受相當影響，僅圖一己往來交通之便，率爾駕駛車輛外
    出，對於道路公共安全已生顯著之危險，惟犯後坦承犯行並與被害人和解，犯後
    態度尚稱良好等一切情狀，就所犯前開二罪分別量處如主文所示之刑，均併諭知
    易科罰金之折算標準，復定其應執行之刑，以示懲儆。又查被告前未曾受有期徒
    刑以上刑之宣告，此有臺灣彰化地方法院檢察署刑案資料查註紀錄表、臺灣高等
    法院被告全國前案紀錄表各一份在卷可稽，其經此教訓，應知警惕而無再犯之虞
    ，所宣告之刑，本院認以暫不執行為適當，併予宣告緩刑二年，以勵自新。
三、又本案被告丙○○雖已與被害人乙○○達成和解，衡情本應由告訴人陳甲○○撤
    回告訴，惟查陳甲○○已於九十三年一月七日死亡，有臺灣屏東地方法院檢察署
    相驗屍體證明書影本一紙附卷可稽。按被害人之配偶，依刑事訴訟法第二百三十
    三條第一項規定，得獨立告訴，所謂獨立告訴，係固有權利，並非代行被害人之
    權利，故不問被害人之意思如何，仍不影響其配偶之告訴權。今告訴人陳甲○○
    既已死亡，即無從為撤回告訴之表示，被害人亦不能代為撤回其告訴，是本院就
    本件被告被訴之過失傷害犯行，自仍應予以論罪科刑，附此敘明。
據上論斷，應依刑事訴訟法第二百七十三條之一第一項、第二百九十九條第一項前段
，道路交通管理處罰條例第八十六條第一項，刑法第一百八十五條之三、第二百八十
四條第一項前段、第四十一條第一項前段、第五十一條第六款、第七十四條第一款，
罰金罰鍰提高標準條例第一條前段、第二條，判決如主文。
本案經檢察官陳德芳到庭執行職務。
中      華      民      國    九十三    年      二      月    二十三    日
                                臺灣彰化地方法院交通法庭
                                    法      官       紀  佳  良
右正本證明與原本無異。
如不服本判決應於判決送達後十日內向本院提出上訴狀( 須附繕本 )。
告訴人或被害人對於判決如有不服具備理由請求檢察官上訴者，其上訴期間之計算係
以檢察官收受判決正本之日期為準。
                                    法院書記官       許  騰  云
中      華      民      國    九十三    年      二      月    二十四    日
附錄本案論罪科刑法條
刑法第一百八十五條之三：
服用毒品、麻醉藥品、酒類或其他相類之物，不能安全駕駛動力交通工具而駕駛者，
處一年以下有期徒刑、拘役或三萬元以下罰金。
刑法第二百八十四條第一項：
因過失傷害人者，處六月以下有期徒刑、拘役或五百元以下罰金。致重傷者，處一年
以下有期徒刑、拘役或五百元以下罰金。
